臺灣臺中地方法院刑事判決　　　　　　　　　　　　九十一年度易字第一一五號
　　公　訴　人　臺灣臺中地方法院檢察署檢察官
　　被　　　告　甲○○○
右列被告因贓物案件，經檢察官提起公訴（九十一年度偵字第五四七八號），本院判
決如左：
    主  文
甲○○○無罪。
    理  由
一、公訴意旨略以：被告甲○○○於民國九十一年三月十二日晚上十時許，在臺中市
    ○○路與五權路口翔翎卡拉ＯＫ店前，明知綽號「阿呆」（真實姓名年籍不詳）
    之友人所交付之車號ＪＫＳ－９３７號重型機車，係屬來源不明之贓物（該車為
    乙○○所有，於九十年十一月二十九日上午十時許，在臺中市○區○○路與建德
    街口失竊），竟仍予以收受借用，用以充當交通工具，嗣於九十一年三月十五日
    上午十時四十分許，在臺中市○○區○○路一一二巷口，為警查獲，因認被告涉
    有刑法第三百四十九條第一項之收受贓物罪嫌。
二、公訴意旨認被告甲○○○涉犯刑法第三百四十九條第一項之收受贓物罪嫌，係以
    車號ＪＫＳ－９３７號重型機車係乙○○所有，於九十一年十一月二十九日上午
    十時許，在臺中市○區○○路與建德街口失竊等情，業據被害人乙○○於警訊時
    陳述明確，並有車籍作業系統查詢認可資料附卷可稽。被告自始至終均未能提供
    其友人「阿呆」之真實姓名及年籍資料以供查證，且於借用機車之際，亦未要求
    「阿呆」提供行照或其他來源證件，衡諸常情，對該機車係屬來源不明之贓物，
    當有所認識等語為其論據。訊據被告堅詞否認有為收受贓物之犯行，辯稱：前開
    機車確於九十一年三月十二日晚上十時許，在臺中市○○路與五權口翔翎卡拉Ｏ
    Ｋ店前，向綽號「阿呆」之友人所借用，並不知該機車為來源不明之贓物，伊與
    「阿呆」係在翔翎卡拉ＯＫ店唱歌時所認識的，「阿呆」只去過翔翎卡拉ＯＫ店
    兩次，伊也只見過「阿呆」兩次面，並不知「阿呆」之真實姓名、年籍及連絡方
    法，亦未明確約定歸還機車之日期等語。
三、按犯罪事實應依證據認定之，無證據不得推定其犯罪事實；不能證明被告犯罪者
    ，應諭知無罪之判決，刑事訴訟法第一百五十四條、第三百零一條第一項分別定
    有明文。經查，被告甲○○○辯稱其與綽號「阿呆」之人係在翔翎卡拉ＯＫ店唱
    歌時所認識，「阿呆」只去過翔翎卡拉ＯＫ店兩次，伊也只見過「阿呆」兩次面
    ，並不知「阿呆」之真實姓名、年籍及連絡方法，亦未明確約定歸還機車之日期
    等語。苟被告前開辯詞屬實，則其與「阿呆」應為初識，並不熟稔，乃其向「阿
    呆」借用機車，竟無須明確約定歸還機車之日期，實有違常理。反向推論之，以
    「阿呆」願意借用機車，且無須明確約定歸還機車之日期，堪認渠等間應有相當
    之熟識程度，乃被告竟對於「阿呆」之真實姓名、年籍及連絡方式一無所知，則
    被告日後將如何歸還「阿呆」機車？凡此，均有背於常情，不足採信。顯見綽號
    「阿呆」之人，應係被告臨訟虛擬杜撰之人，並無其向「阿呆」借用機車之事實
    。此外，復查無其他積極證據足資證明前開機車確係被告向綽號「阿呆」之人所
    借用，且被告係在明知該機車係屬來源不明之贓物的情況下，猶收受該機車，核
    屬不能證明被告涉犯收受贓物罪行，自應諭知無罪之判決。至於被告是否另涉竊
    盜罪嫌，既未經公訴人提起公訴，本院無從審理，當由公訴人另為適法之處理，
    附此說明。
據上論斷，應依刑事訴訟法第三百零一條第一項，判決如主文。
中      華      民      國    九十一    年      五      月    三十一    日
                              臺灣臺中地方法院刑事第三庭
                                      法  官  陳  得  利
右正本證明與原本無異。
如不服本判決，應於判決送達後十日內向本院提出上訴狀，上訴於臺灣高等法院臺中
分院( 須附繕本 )。
                                      書記官
中      華      民      國    九十一    年      六      月      四      日
